src/fst/morphology/affixes/numerals.lexc
LEXICON num_V_sub
!! ** Lexicon **@LEXNAME@** for numerusmorfologi for ord på vokal, substandarformer
+Err/Sub+Num+Abs:%>	# ;	 !!= - **@CODE@**  
+Err/Sub+Num+Abs:%>	indholds-K ;	 !!= - **@CODE@**  
+Err/Sub+Num+Abs+Sg+3SgPoss:%>a	Krestr ; !!= - **@CODE@**  
+Err/Sub+Num+Abs+Sg+3SgPoss:%>ia	Krestr ; !!= - **@CODE@**  
+Err/Sub+Num+Abs+Sg+3PlPoss:%>at	Krestr ; !!= - **@CODE@**  
+Err/Sub+Num+Abs+Sg+3PlPoss:%>iat	Krestr ; !!= - **@CODE@**  
+Err/Sub+Num+Abs+Pl+3SgPoss:%>i	K_plur ; !! - ...
+Err/Sub+Num+Abs+Pl+3SgPoss:%>ii	K_plur ;
+Err/Sub+Num+Abs+Pl+3PlPoss:%>i	K_plur ;
+Err/Sub+Num+Abs+Pl+3PlPoss:%>ii	K_plur ;
+Err/Sub+Num+Rel:%>p	Krestr ;
+Err/Sub+Num+Rel:%>ip	Krestr ;
+Err/Sub+Num+Rel+Sg+3SgPoss:%>ata	Krestr ;
+Err/Sub+Num+Rel+Sg+3SgPoss:%>iata	Krestr ;
+Err/Sub+Num+Rel+Sg+3PlPoss:%>ata	Krestr ;
+Err/Sub+Num+Rel+Sg+3PlPoss:%>iata	Krestr ;
+Err/Sub+Num+Rel+Pl+3SgPoss:%>isa	K_plur ;
+Err/Sub+Num+Rel+Pl+3SgPoss:%>iisa	K_plur ;
+Err/Sub+Num+Rel+Pl+3PlPoss:%>isa	K_plur ;
+Err/Sub+Num+Rel+Pl+3PlPoss:%>iisa	K_plur ;
+Err/Sub+Num+Lok:%>mi	LokVb ;
+Err/Sub+Num+Lok:%>imi	LokVb ;
+Err/Sub+Num+Lok:%>ni	LokVb ;
+Err/Sub+Num+Lok:%>ini	LokVb ;
+Err/Sub+Num+Lok+Sg+3SgPoss:%>ani	LokVb ;
+Err/Sub+Num+Lok+Sg+3SgPoss:%>iani	LokVb ;
+Err/Sub+Num+Lok+Sg+3PlPoss:%>anni	LokVb ;
+Err/Sub+Num+Lok+Sg+3PlPoss:%>ianni	LokVb ;
+Err/Sub+Num+Lok+Pl+3SgPoss:%>ini	LokVb ;
+Err/Sub+Num+Lok+Pl+3SgPoss:%>iini	LokVb ;
+Err/Sub+Num+Lok+Pl+3PlPoss:%>ini	LokVb ;
+Err/Sub+Num+Lok+Pl+3PlPoss:%>iini	LokVb ;
+Err/Sub+Num+Ins:%>mik	Krestr ;
+Err/Sub+Num+Ins:%>imik	Krestr ;
+Err/Sub+Num+Ins:%>nik	K_plur ;
+Err/Sub+Num+Ins:%>inik	K_plur ;
+Err/Sub+Num+Trm:%>mut	TrmVb ;
+Err/Sub+Num+Trm:%>imut	TrmVb ;
+Err/Sub+Num+Trm:%>nut	TrmVb ;
+Err/Sub+Num+Trm:%>inut	TrmVb ;
+Err/Sub+Num+Trm+Sg+3SgPoss:%>anut	TrmVb ;
+Err/Sub+Num+Trm+Sg+3SgPoss:%>ianut	TrmVb ;
+Err/Sub+Num+Trm+Sg+3PlPoss:%>annut	TrmVb ;
+Err/Sub+Num+Trm+Sg+3PlPoss:%>iannut	TrmVb ;
+Err/Sub+Num+Trm+Pl+3SgPoss:%>inut	TrmVb ;
+Err/Sub+Num+Trm+Pl+3SgPoss:%>iinut	TrmVb ;
+Err/Sub+Num+Trm+Pl+3PlPoss:%>inut	TrmVb ;
+Err/Sub+Num+Trm+Pl+3PlPoss:%>iinut	TrmVb ;
+Err/Sub+Num+Abl:%>mit	AblVb ;
+Err/Sub+Num+Abl:%>imit	AblVb ;
+Err/Sub+Num+Abl:%>miit	Krestr ;
+Err/Sub+Num+Abl:%>imiit	Krestr ;
+Err/Sub+Num+Abl:%>minngaanniit	Krestr ;
+Err/Sub+Num+Abl:%>iminngaanniit	Krestr ;
+Err/Sub+Num+Abl:%>minngaannit	AblVb ;
+Err/Sub+Num+Abl:%>iminngaannit	AblVb ;
+Err/Sub+Num+Abl:%>nit	AblVb ;
+Err/Sub+Num+Abl:%>init	AblVb ;
+Err/Sub+Num+Abl+Sg+3SgPoss:%>anit	AblVb ;
+Err/Sub+Num+Abl+Sg+3SgPoss:%>ianit	AblVb ;
+Err/Sub+Num+Abl+Sg+3PlPoss:%>annit	AblVb ;
+Err/Sub+Num+Abl+Sg+3PlPoss:%>iannit	AblVb ;
+Err/Sub+Num+Abl+Pl+3SgPoss:%>init	AblVb ;
+Err/Sub+Num+Abl+Pl+3SgPoss:%>iinit	AblVb ;
+Err/Sub+Num+Abl+Pl+3PlPoss:%>init	AblVb ;
+Err/Sub+Num+Abl+Pl+3PlPoss:%>iinit	AblVb ;
+Err/Sub+Num+Aeq:%>tut	Krestr ;
+Err/Sub+Num+Aeq:%>itut	Krestr ;
+Err/Sub+Num+Via:%>kkut	ZkkutZ ;
+Err/Sub+Num+Via:%>ikkut	ZkkutZ ;
+Err/Sub+Num+U+Gram/IV+Der/nv:%>u	IV_voq ;
+Err/Sub+Num+U+Gram/IV+Der/nv:%>iu	IV_voq ;
+Err/Sub+Num+INNAQ+Der/nn:%>innaq	tup- ;
+Err/Sub+Num+INNAQ+Der/nn:%>%TRUNCinnaq	tup- ;
+Err/Sub+Num+KKUT+Der/nn:%>kkut ZkkutZ ;
+Err/Sub+Num+KKUT+Der/nn:%>ikkut ZkkutZ ;
+Err/Sub+Num+KKUUTAAR+Der/nv:%>kkuutaar flex-iv ;
+Err/Sub+Num+KKUUTAAR+Der/nv:%>ikkuutaar flex-iv ;
+Err/Sub+Num+KKUUTAAR+Der/nv:%>kkuutaar flex-tv ;
+Err/Sub+Num+KKUUTAAR+Der/nv:%>ikkuutaar flex-tv ;
+Err/Sub+Num+KKUUTAAQ+Der/nn:%>kkuutaat	tptmorf ;
+Err/Sub+Num+KKUUTAAQ+Der/nn:%>ikkuutaat	tptmorf ;
+Err/Sub+Num+LIR+Der/nv:%>ler	HTR_ir_GAQ_i ;
+Err/Sub+Num+LIR+Der/nv:%>iler	HTR_ir_GAQ_i ;
+Err/Sub+Num+LLUINNAQ+Der/nn:%>rluinnaq	tup- ;
+Err/Sub+Num+LLUINNAQ+Der/nn+NGAJAK+Der/nn:%>rluinnangajak	tup- ;
+Err/Sub+Num+NGAJAK+Der/nn:%>ngajak	tup- ;
+Err/Sub+Num+NGAJAK+Der/nn:%>ingajak	tup- ;
+Err/Sub+Num+NNGUR+Der/nv:%>nngor	IV_r ;
+Err/Sub+Num+NNGUR+Der/nv:%>inngor	IV_r ;
+Err/Sub+Num+NNGUR+Der/nv:%>nngor	TV ;
+Err/Sub+Num+NNGUR+Der/nv:%>inngor	TV ;
+Err/Sub+Num+QAR+Der/nv:%>qar	IV_voq ;
+Err/Sub+Num+QAR+Der/nv:%>eqar	IV_voq ;
+Err/Sub+Num+R+Der/nv:%>r XIirXmorf ;
+Err/Sub+Num+R+Der/nv:%>er XIirXmorf ;
+Err/Sub+Num+RAAR+Der/nv:%>raar	IV_r ;
+Err/Sub+Num+RAAR+Der/nv:%>eraar	IV_r ;
+Err/Sub+Num+RIAR+Der/nv:%>riar	IV_r ;
+Err/Sub+Num+RIAR+Der/nv:%>eriar	IV_r ;
+Err/Sub+Num+RIAR+Der/nv:%>riar	TV ;
+Err/Sub+Num+RIAR+Der/nv:%>eriar	TV ;
+Err/Sub+Num+RIAAT+Der/nn:%>riaat	tptmorf ;
+Err/Sub+Num+RIAAT+Der/nn:%>eriaat	tptmorf ;
+Err/Sub+Num+VVAARIK+Der/nn:%>ffaarik tup- ;
+Err/Sub+Num+VVAARIK+Der/nn:%>iffaarik tup- ;

LEXICON ord_V
!! ** Lexicon **@LEXNAME@** for ordinalmorfologi for ord på vokal
+Gram/Ord+Abs+Sg+3SgPoss:%>a	Krestr ; !!= - **@CODE@**  
+Gram/Ord+Abs+Sg+3PlPoss:%>at	Krestr ; !!= - **@CODE@**  
+Gram/Ord+Abs+Pl+3SgPoss:%>i	K_plur ; !!= - **@CODE@**  
+Gram/Ord+Abs+Pl+3PlPoss:%>i	K_plur ; !!= - **@CODE@**  
+Gram/Ord+Rel:%>p	Krestr ; !!= - **@CODE@**  
+Gram/Ord+Rel+Sg+3SgPoss:%>ata	Krestr ; !! - ...
+Gram/Ord+Err/Sub+Rel+Sg+3SgPoss:%>ta	Krestr ;
+Gram/Ord+Rel+Sg+3PlPoss:%>ata	Krestr ;
+Gram/Ord+Err/Sub+Rel+Sg+3PlPoss:%>ta	Krestr ;
+Gram/Ord+Rel+Pl+3SgPoss:%>isa	K_plur ;
+Gram/Ord+Rel+Pl+3PlPoss:%>isa	K_plur ;
+Gram/Ord+Lok:%>mi	LokVb ;
+Gram/Ord+Lok:%>ni	LokVb ;
+Gram/Ord+Lok+Sg+3SgPoss:%>ani	LokVb ;
+Gram/Ord+Lok+Sg+3PlPoss:%>anni	LokVb ;
+Gram/Ord+Lok+Pl+3SgPoss:%>ini	LokVb ;
+Gram/Ord+Lok+Pl+3PlPoss:%>ini	LokVb ;
+Gram/Ord+Ins:%>mik	Krestr ;
+Gram/Ord+Ins:%>nik	K_plur ;
+Gram/Ord+Trm:%>mut	TrmVb ;
+Gram/Ord+Trm:%>nut	TrmVb ;
+Gram/Ord+Trm+Sg+3SgPoss:%>anut	TrmVb ;
+Gram/Ord+Trm+Sg+3PlPoss:%>annut	TrmVb ;
+Gram/Ord+Trm+Pl+3SgPoss:%>inut	TrmVb ;
+Gram/Ord+Trm+Pl+3PlPoss:%>inut	TrmVb ;
+Gram/Ord+Abl:%>mit	AblVb ;
+Gram/Ord+Abl:%>miit	Krestr ;
+Gram/Ord+Abl:%>minngaanniit	Krestr ;
+Gram/Ord+Abl:%>minngaannit	AblVb ;
+Gram/Ord+Abl:%>nit	AblVb ;
+Gram/Ord+Abl+Sg+3SgPoss:%>anit	AblVb ;
+Gram/Ord+Abl+Sg+3PlPoss:%>annit	AblVb ;
+Gram/Ord+Abl+Pl+3SgPoss:%>init	AblVb ;
+Gram/Ord+Abl+Pl+3PlPoss:%>init	AblVb ;
+Gram/Ord+Aeq:%>tut	Krestr ;
+Gram/Ord+Via:%>kkut	ZkkutZ ;

LEXICON ord_C
!! ** Lexicon **@LEXNAME@** for ordinalmorfologi for ord på konsonant
+Gram/Ord+Abs+Sg+3SgPoss:%>ia	Krestr ; !!=  - **@CODE@**  
+Gram/Ord+Abs+Sg+3PlPoss:%>iat	Krestr ; !!= - **@CODE@**  
+Gram/Ord+Abs+Pl+3SgPoss:%>ii	K_plur ; !!= - **@CODE@**  
+Gram/Ord+Abs+Pl+3PlPoss:%>ii	K_plur ; !!= - **@CODE@**  
+Gram/Ord+Rel:%>ip	Krestr ; !!= - **@CODE@**  
+Gram/Ord+Rel+Sg+3SgPoss:%>iata	Krestr ; ! -...
+Gram/Ord+Rel+Sg+3PlPoss:%>iata	Krestr ;
+Gram/Ord+Rel+Pl+3SgPoss:%>iisa	K_plur ;
+Gram/Ord+Rel+Pl+3PlPoss:%>iisa	K_plur ;
+Gram/Ord+Lok:%>imi	LokVb ;
+Gram/Ord+Lok:%>ini	LokVb ;
+Gram/Ord+Lok+Sg+3SgPoss:%>iani	LokVb ;
+Gram/Ord+Lok+Sg+3PlPoss:%>ianni	LokVb ;
+Gram/Ord+Lok+Pl+3SgPoss:%>iini	LokVb ;
+Gram/Ord+Lok+Pl+3PlPoss:%>iini	LokVb ;
+Gram/Ord+Ins:%>imik	Krestr ;
+Gram/Ord+Ins:%>inik	K_plur ;
+Gram/Ord+Trm:%>imut	TrmVb ;
+Gram/Ord+Trm:%>inut	TrmVb ;
+Gram/Ord+Trm+Sg+3SgPoss:%>ianut	TrmVb ;
+Gram/Ord+Trm+Sg+3PlPoss:%>iannut	TrmVb ;
+Gram/Ord+Trm+Pl+3SgPoss:%>iinut	TrmVb ;
+Gram/Ord+Trm+Pl+3PlPoss:%>iinut	TrmVb ;
+Gram/Ord+Abl:%>imit	AblVb ;
+Gram/Ord+Abl:%>imiit	Krestr ;
+Gram/Ord+Abl:%>iminngaanniit	Krestr ;
+Gram/Ord+Abl:%>iminngaannit	AblVb ;
+Gram/Ord+Abl:%>init	AblVb ;
+Gram/Ord+Abl+Sg+3SgPoss:%>ianit	AblVb ;
+Gram/Ord+Abl+Sg+3PlPoss:%>iannit	AblVb ;
+Gram/Ord+Abl+Pl+3SgPoss:%>iinit	AblVb ;
+Gram/Ord+Abl+Pl+3PlPoss:%>iinit	AblVb ;
+Gram/Ord+Aeq:%>itut	Krestr ;
+Gram/Ord+Via:%>ikkut	ZkkutZ ;
